【裁判字號】    89,訴,429
【裁判日期】    891102
【裁判案由】    毒品危害防制條例
【裁判全文】
臺灣嘉義地方法院刑事判決                          八十九年度訴字第四二九號
    公  訴  人  臺灣嘉義地方法院檢察署檢察官
    被      告  甲○○
右列被告因毒品危害防制條例案件，經檢察官提起公訴（八十九年度毒偵字第一一五
七號），本院判決如左：
    主  文
甲○○連續施用第一級毒品，累犯，處有期徒刑壹年。
扣案之第一級毒品海洛因壹包（淨重貳拾壹點伍陸公克）沒收並銷燬之；上開毒品之
外包裝壹個（重貳點貳貳公克）沒收。
    事  實
一、甲○○前於民國八十一年間因肅清煙毒條例案件，經臺灣臺中地方法院判處有期
    徒刑三年二月確定，後移付執行，於八十四年一月十日假釋，而於八十五年十月
    八日期滿未經撤銷，以執行完畢論。又因施用毒品案件，經臺灣南投地方法院八
    十七年度毒聲字第六八○號裁定送觀察、勒戒後，因認有繼續施用之傾向，復經
    同院八十七年度毒聲字第八三六號裁定令入戒治處所施以強制戒治一年，嗣強制
    戒治滿三月後，因認無繼續戒治之必要，同院另以八十八年度毒聲字第一一四一
    號裁定停止戒治交付保護管束，於八十八年十二月十四日期滿，並經臺灣南投地
    方法院檢察署檢察官於八十九年一月四日以八十九年度戒毒偵字第一○號為不起
    訴處分確定。詎仍不知悔改，基於概括之犯意，自八十九年二、三月間某日起，
    至同年七月三十一日晚上七時許止，連續在其位於南投縣南投市○○里○○路八
    十四巷一三二號住處及高雄市○道路旁車內等處，施用第一級毒品海洛因數次。
    嗣於八十九年七月三十一日晚上十一時四十五分許駕車行經國道一號公路二五○
    公里北上即嘉義縣大林路段處為警攔檢查獲，當場扣得第一級毒品海洛因一包（
    驗後淨重二十一點五六公克，外包裝重二點二二公克）。
二、案經內政部警政署國道公路警察局第四警察隊報告臺灣嘉義地方法院檢察署檢察
    官偵查起訴。
    理  由
一、訊據被告甲○○對於右揭事實坦承不諱（本院卷第三十四、五十六頁審理筆錄）
    ，且被告經警採尿送驗結果呈嗎啡陽性反應，有臺南縣衛生局煙毒尿液檢驗成績
    書一份附卷（本院卷第四十四頁）可稽，復有扣案之海洛因一包（驗後淨重二十
    一點五六公克）可資佐證，而上開毒品經鑑定確係第一級毒品海洛因，則有卷附
    之法務部調局鑑定通知書一份可稽（本院卷第十二頁）。又被告前因施用毒品案
    件，經臺灣南投地方法院八十七年度毒聲字第六八○號裁定送觀察、勒戒後，因
    認有繼續施用之傾向，復經同院八十七年度毒聲字第八三六號裁定令入戒治處所
    施以強制戒治一年，嗣強制戒治滿三月後，因認無繼續戒治之必要，同院另以八
    十八年度毒聲字第一一四一號裁定停止戒治交付保護管束，於八十八年十二月十
    四日期滿，並經臺灣南投地方法院檢察署檢察官於八十九年一月四日以八十九年
    度戒毒偵字第一○號為不起訴處分確定，均有卷附之前開裁定、不起訴處分書（
    本院卷第三十八至四十一頁）足查。因之，被告自白核與事實相符，其於強制戒
    治付保護管束期滿後再行施用毒品之事證明確，犯行堪以認定。
二、按海洛因係毒品危害防制條例第二條第一項第一款所定之第一級毒品。被告前因
    施用毒品案件，經法院裁定令入戒治處所施以強制戒治處分，並於停止戒治付保
    護管束期滿，獲不起訴處分確定後，復犯本件施用第一級毒品之犯行，核其所為
    ，係犯毒品危害防制條例第十條第一項之施用第一級毒品罪。其施用第一級毒品
    前、後持有第一級毒品之低度行為，應為施用第一級毒品之高度行為所吸收，不
    另論罪。又被告先後數次施用毒品之犯行，均時間緊接，方法雷同，所犯係構成
    要件相同之罪名，顯係基於概括犯意為之，應依刑法第五十六條連續犯規定論以
    一罪，並加重其刑。另被告前於八十一年間因肅清煙毒條例案件，經臺灣臺中地
    方法院判處有期徒刑三年二月確定，後移付執行，於八十四年一月十日假釋，而
    於八十五年十月八日期滿未經撤銷，以執行完畢論，有臺灣嘉義地方法院檢察署
    刑案資料查註紀錄表、臺灣高等法院被告全國前案紀錄表各一份附卷（偵查卷第
    六至十一頁，本院卷第四至八頁）可按，其於有期徒刑執行完畢五年以內再犯本
    件有期徒刑以上之罪，為累犯，應依刑法第四十七條規定，遞加重其刑。爰審酌
    被告前曾施用毒品，經強制戒治，獲邀寬典予不起訴處分後，猶不思悔改，再度
    施用毒品，顯乏禁絕毒害之決心，及犯罪之動機、目的，及坦認犯罪、態度良好
    等一切情狀，量處如主文所示之刑，以示懲儆。
三、扣案之第一級毒品海洛因一包（驗後淨重二十一點五六公克），應依毒品危害防
    制條例第十八條第一項前段規定沒收並銷燬之。至前開毒品外包裝（重二點二二
    公克），並非毒品本身，惟既用以包裝毒品，且為被告一併購入所有，而供施用
    毒品之用，業據其供陳在卷（警卷第二至四頁偵訊筆錄，本院卷第五十七頁審理
    筆錄），則應依刑法第三十八條第一項第二款規定宣告沒收。
四、末被告尿液經警採集送驗後，除嗎啡陽性反應外，另呈安非他命陽性反應，有前
    開驗尿報告可查（本院卷第四十四頁），是被告不無涉犯毒品危害防制條例第十
    條第二項之施用第二級毒品罪嫌，惟本件公訴人僅起訴被告施用第一級毒品犯行
    ，而被告所涉施用第二級毒品犯行與前開論罪科刑部分，犯意各別，行為互異，
    犯罪構成要件亦不同，並無裁判上一罪之關係，自非起訴效力所及，該部分應由
    檢察官另行偵辦，附此敘明。
據上論斷，應依刑事訴訟法第二百九十九條第一項前段，毒品危害防制條例第十條第
一項、第十八條第一項前段，刑法第十一條前段、第五十六條、第四十七條、第三十
八條第一項第二款，判決如主文。
本案經檢察官林俊良到庭執行職務。
中      華      民      國    八十九    年     十一     月      二      日
                                      臺灣嘉義地方法院刑事第三庭
                                          法  官  張  道  周
右正本證明與原本無異。
如不服本判決，應於判決送達後十日內向本院提出上訴狀( 應附繕本 )。
中      華      民      國    八十九    年     十一     月      二      日
                                          書記官  鄭  昭  亮
附錄本案論罪科刑法條：
毒品危害防制條例第十條第一項
施用第一級毒品者，處六月以上五年以下有期徒刑。


司法院資訊處製作；財團法人民間司法改革基金會備份。
